【裁判字號】    98,交上易,93
【裁判日期】    980413
【裁判案由】    過失傷害
【裁判全文】
臺灣高等法院刑事判決                98年度交上易字第93號
上  訴  人  臺灣臺北地方法院檢察署檢察官
被      告  乙○○
上列上訴人因過失傷害案件，不服臺灣台北地方法院98年度交易
字第12號，中華民國98年2月27日第一審判決，（起訴案號：臺
灣台北地方法院檢察署97年度偵字第24183號，嗣於原審準備程
序進行中，被告就被訴事實為有罪之陳述，經原審告知簡式審判
程序意旨，並聽取當事人之意見後，原審合議裁定依簡式審判程
序進行），提起上訴，本院判決如下：
    主  文
上訴駁回。
    理  由
一、按提起第二審之上訴，其上訴書狀應敘述具體理由，為第二
    審上訴必備之程式。此觀民國96年7月4日修正公布刑事訴訟
    法第361條第2項之規定甚明。倘上訴理由之敘述未合乎具體
    之要求者，其上訴即屬同法第367條前段所定「上訴不合法
    律上之程式」，第二審法院應依同法第372條前段之規定，
    以判決駁回之。至其理由之具體與否，屬第二審法院審查範
    圍，不在第一審法院命補正之列，上訴書狀如已敘述理由，
    無論其具體與否，即無待其補提理由書或命補正之問題。此
    與上訴書狀全未敘述上訴理由者，第一審法院依刑事訴訟法
    第361條第3項之規定，應定期間先命補正之情形，尚屬有別
    。又第二審上訴之目的，既在於請求撤銷、變更原判決，則
    所謂「具體理由」，自應就原判決如何足以撤銷、如何應予
    變更之「事實上」或「法律上」之具體根據，本於確實之訴
    訟資料暨原因事實之所出，逐一敘述、記載，必已具體指出
    原判決事實認定所依憑之證據有如何之錯誤（例如原判決所
    採納之證據如何不具證據能力，所為證明力之判斷如何違背
    經驗、論理法則等），法律之適用（尤其實體法）有如何違
    誤之處，而足以動搖原判決使之成為不當或違法而得改判之
    事由；必要時並應提出有利於己之事證，期使第二審法院採
    納，俾為有利於上訴人之認定，始屬合法。上訴理由之敘述
    ，應先合乎具體之要求，始有所敘述可取與否之實體審理與
    判斷之問題。是上訴人之上訴書狀雖敘述上訴理由，但僅泛
    言原判決認定事實錯誤、違背法令、量刑失之過重或輕縱等
    情詞，而未依上揭意旨指出具體事由，或形式上雖已指出具
    體事由，然該等事由縱使屬實，亦不足以認為原判決有何不
    當或違法（例如所指摘訴訟程序之瑕疵，將因第二審重新審
    理而補正），或其所陳之事由，與訴訟資料所載不相適合，
    或所指摘原判決之「不當」或「違法」根本不存在者，均應
    認其實質上並未符合具體之要件，庶符節制濫行上訴之立法
    意旨。
二、原審判決被告乙○○從事業務之人，因業務上之過失傷害人
    ，處有期徒刑3月，如易科罰金，以新臺幣1千元折算1日。
    係依憑被告之自白、交通事故談話紀錄表、道路交通事故補
    充資料表、道路交通事故現場圖、道路交通事故調查報告表
    、現場及車損照片、道路交通事故初步分析研判表、臺北醫
    學大學附設醫院甲種診斷證明書等證據，認定被告有業務過
    失傷害之犯行；已於理由內，詳述其調查證據之結果及取捨
    證據認定之理由，從形式上觀察，於法尚無不合。本件上訴
    人即公訴人不服原審論處被告業務過失傷害罪刑，提起上訴
    ，係依循被害人甲○○之請求而上訴，並引用被害人請求略
    稱：科刑時應以行為人之責任為基礎，並審酌一且情狀，刑
    法第57條定有明文。本案被告於案發後至今分文未賠償告訴
    人，難認犯後態度良好，原審僅判決被告有期徒刑3月尚嫌
    過輕，爰提起上訴云云。惟查上訴人並未具體說明對證據能
    力之取捨，證明力有無違背經驗、論理法則之判斷，據以檢
    驗原判決有無違背法令，或提出新事證，具體指摘原判決有
    何不當。次查，刑之量定，為求個案裁判之妥當性，法律賦
    予法院裁量之權。量刑輕重，屬為裁判之法院得依職權自由
    裁量之事項，苟其量刑已以行為人之責任為基礎，並斟酌刑
    法第57條各款所列情狀，在法定刑度內，酌量科刑，如無偏
    執一端，致明顯失出失入情形，即不得就量刑部分遽指為不
    當或違法。原判決關於科刑之部分，已斟酌被告為營業用小
    客車司機，本應謹慎駕駛以維護大眾交通安全，因一時疏忽
    致告訴人受有前開傷害。並斟酌其素行、犯罪手段、告訴人
    所受傷害成度，犯罪後坦承犯行，但迄未與告訴人達成和解
    等一切情狀，而為刑之量定之準據。經核並無量刑輕重相差
    懸殊等裁量權濫用之情形。上訴意旨所指被告案發後未賠償
    告訴人等語，業經原審判決量刑時加以考量，上訴人所執上
    訴理由，純係對原判決就刑之量定已詳予說明審酌之事項，
    漫為爭執，應認其實質上未符合具體之要件。依上說明，其
    上訴為不合法律上之程式，應予駁回。並不經言詞辯論為之
    。
三、據上論斷，應依刑事訴訟法第367條前段、第372條，判決如
    主文。
中    華    民    國    98    年    4     月    13    日
            刑事第二十二庭審判長法  官  何菁莪
                                法  官  李麗珠
                                法  官  洪于智
以上正本證明與原本無異。
不得上訴。
                                書記官  強梅芳
中    華    民    國    98    年    4     月    14    日


司法院資訊處製作；財團法人民間司法改革基金會備份。
